臺灣臺中地方法院民事裁定　96年度破字第140號
聲　請　人　甲○○
上列聲請人聲請破產事件，本院裁定如下：
    主    文
聲請駁回。
聲請程序費用由聲請人負擔。
    理    由
一、本件聲請意旨略以：聲請人因不善理財，加以銀行鼓勵消費
    ，以各種方式利誘辦卡借錢，致聲請人身陷財務困境。又銀
    行要求之年息將近20%，在高額利息循環下，聲請人債務累
    積迅速，每月要繳之利息就要新台幣（下同）4萬元，迄今
    聲請人分別積欠聯邦商業銀行股份有限公司、中國信託商業
    銀行股份有限公司、台新國際商業銀行股份有限公司、國泰
    世華商業銀行股份有限公司、台中商業銀行股份有限公司、
    中華商業銀行股份有限公司、台北富邦商業銀行股份有限公
    司、荷商荷蘭銀行股份有限公司、英商渣打銀行股份有限公
    司、遠東國際商業銀行股份有限公司、玉山商業銀行股份有
    限公司、萬泰商業銀行股份有限公司及美商花旗銀行股份有
    限公司等信用卡款總計2,449,972元。聲請人現有財產僅餘
    203,000元，債務遠超過資產，已無力清償債務，爰依法聲
    請宣告破產等語。
二、按破產固係對於債務人不能清償債務者宣告之，但法院就破
    產之聲請得依職權為必要之調查（破產法第63條第2項），
    若債務人確係毫無財產，則破產財團即不能構成，或破產財
    團雖勉可組成，然其破產財團之財產尚不足清償財團費用及
    財團債務時，依破產法第148條規定之意旨，應以無宣告破
    產之實益，而裁定駁回破產宣告之聲請（最高法院86年度台
    抗字第479號裁定、台灣高等法院85年度抗字第3075號裁定
    意旨參照）。
三、經本院向聲請人之債權銀行函查結果（除中華商業銀行股份
    有限公司未函覆外）得知聲請人積欠1.台新國際商業銀行股
    份有限公司213,445元。2.遠東國際商業銀行股份有限公司
    224,081元及利息、違約金。3.台中商業銀行股份有限公司
    26,677元及利息、違約金。4.中國信託商業銀行股份有限公
    司212,104元。5.荷商荷蘭銀行股份有限公司240,204元及利
    息。6.玉山商業銀行股份有限公司140,654元。7.美商花旗
    銀行股份有限公司186,715元及利息、違約金。8.國泰世華
    銀行股份有限公司89,727元。9.聯邦商業銀行股份有限公司
    493,863元。10.萬泰商業銀行股份有限公司87,721元及利息
    、違約金。11.台北富邦商業銀股份有限公司237,430元及利
    息，12.渣打國際商業銀行股份有限公司182,806元及利息、
    違約金。而聲請人陳報中華商業銀行股份有限公司之債務金
    額為182,285元。則聲請人所積欠上開銀行之債務總計約為
    2,517,712元。查，本件聲請人聲請破產，依其聲請意旨所
    載，固謂其有現金203,000元可充破產財團，惟經本院於民
    國96年12月5日發函通知聲請人5日內補正現有財產203,000
    元之證明，以供本院查核，上開補正通知函文於96年12月11
    日寄存送達於聲請人，然聲請人迄今未提出其所述之上開資
    產之任何資料供本院審酌，有送達證書1紙在卷可稽，是聲
    請人有關有203,000 元現金部分之主張，實難據信為真正。
    綜上，本件既無證據證明聲請人有203,000 元現金之事實，
    是聲請人顯無構成破產財團之能事，自無支付破產管理人報
    酬及費用之可能，即無從依破產程序清理其債務，揆諸上開
    說明意旨，聲請人聲請宣告破產核無理由，應予駁回。
四、依破產法第5條，民事訴訟法第95條、第78條，裁定如主文
    。
中　　華　　民　　國　　96　　年　　12　　月　　31　　日
                  民事第三庭    法  官　謝慧敏
正本係照原本作成。
如不服本裁定應於送達後10日內向本院提出抗告狀，並繳納抗告
費新臺幣1000元。
中　　華　　民　　國　　96　　年　　12　　月　　31　　日
                                書記官
